【裁判字號】    95,易,130
【裁判日期】    950518
【裁判案由】    毒品危害防制條例
【裁判全文】
臺灣苗栗地方法院刑事判決               95年度易字第130號
公  訴  人  臺灣苗栗地方法院檢察署檢察官
被      告  甲○○
                      00號
上列被告因毒品危害防制條例案件，經檢察官提起公訴（94年度
毒偵字第1652號、95年度毒偵字第259 號）及移送併案審理（95
年度毒偵字第386號），本院判決如下：
    主  文
甲○○連續施用第二級毒品，處有期徒刑壹年。
    事  實
一、甲○○前因違反毒品危害防制條例等案件，經法院判處有期
    徒刑確定，甫於民國94年7 月6 日假釋出監，現正交付保護
    管束中，又前因施用毒品案件，經本院裁定送觀察、勒戒後
    ，於90年8 月31日經認定無繼續施用毒品之傾向而釋放，並
    由臺灣苗栗地方法院檢察署檢察官以90年度毒偵字第1243號
    為不起訴處分確定。詎甲○○猶不知悔改，於前次觀察、勒
    戒執行完畢釋放後之5 年內，復基於施用第二級毒品之概括
    犯意，分別於94年10月26日採尿時起回溯前4 日內某時，在
    不詳處所，以不詳方法，施用第二級毒品甲基安非他命1 次
    。另於95年1 月25日及95年3 月1 日，採尿時起回溯前4 日
    內某時，在不詳處所，以不詳方法，各施用第二級毒品安非
    他命1 次。嗣於94年10月26日、95年1 月25日及95年3 月1
    日經臺灣苗栗地方法院檢察署觀護人採尿送驗後，始查悉上
    情。
二、案經臺灣苗栗地方法院檢察署檢察官自動檢舉偵辦及移送併
    辦。
    理  由
一、訊據被告甲○○，矢口否認上開施用第2 級毒品安非他命之
    犯行，辯稱：本身有服用成藥，聽說去年9 、10月，苗栗地
    區沒有安非他命存在，有錢都買不到等語，經查：
  (一)被告於94年10月26日、95年1 月25日、95年3 月1 日，分別
    經臺灣苗栗地方法院檢察署觀護人採集送驗之尿液（尿液檢
    體編號：000000000 、000000000 、000000000）， 為被告
    所親自排放，尿瓶經被告事前檢視為乾淨，尿液排放後並經
    被告親自封緘，且被告之尿液分別送經詮昕科技股份有限公
    鑑驗結果，均呈安非他命類陽性反應（其中尿液檢體編號00
    0000000 呈甲基安非他命陽性反應），此有臺灣苗栗地方法
    院檢察署施用毒品犯受保護管束人尿液檢體監管紀錄表、詮
    昕科技股份有限公司濫用藥物尿液檢驗報告各3 份（見第16
    52號偵查卷第9 、10頁、第259 號偵查卷第9 、10頁、386
    號偵查卷第9 、10頁）附卷可稽。
  (二)上開鑑驗中心對尿液之採驗方式係採取「氣相層析質譜儀分
    析法」，堪稱精密檢驗方式，相對於酵素免疫分析法、螢光
    偏極免疫分析法等，因敏感度高，檢驗本身特異性較差的限
    制，在「篩檢試驗」中可能為儀器誤認為安非他命陽性，而
    產生「偽陽性」的結果。但氣相層析質譜儀分析法具專一特
    異性，可以分析測定特定物質的個別濃度，以免誤判，俾確
    定尿液中確實含有該樣毒品成分。因此，上開鑑識中心既以
    精密之氣相層析質譜儀分析法做檢驗，確實含有甲基安非他
    命或安非他命陽性反應，足堪認定被告之尿液不可能導致「
    偽陽性」之反應。
  (三)參照行政院衛生署食品檢驗局81年2 月8 日（81）藥檢字第
    001156號函所提供「甲基安非他命經口服投與後約百分之70
    於24小時內自尿中排出，約百分之90於96小時內自尿中排出
    ，由於目前國內尿液中甲基安非他命之檢驗僅為鑑定其是否
    呈陽性反應尚未定其含量，且甲基安非他命成分之檢出與其
    投與方式、投與量、個人體質、採尿時間與檢測儀器之精密
    度等諸多因素有關，因此僅憑尿液中呈安非他命陽性反應，
    並無法確實推算吸食時間距採集時間之長短，惟依上述資料
    推斷，最長可能不會超過4 日」之專業經驗法則，應認本件
    被告有於94年10月26日、95年1 月25日、95年3 月1 日採尿
    前回溯96小時內之某時點，確有在某不詳地點，以不詳方法
    ，施用第二級毒品安非他命類。又被告前因施用毒品案件，
    經本院裁定送觀察、勒戒後，於90年8 月31日經認定無繼續
    施用毒品之傾向而釋放，並由臺灣苗栗地方法院檢察署檢察
    官以90年度毒偵字第1243號為不起訴處分確定，有臺灣高等
    法院被告前案紀錄表1 份附卷可佐，被告被告於觀察、勒戒
    執行完畢後5 年內，再犯施用第2 級毒品之犯行，洵堪認定
    。
  (四)被告辯稱當時有服用成藥，經將被告所稱服用之成藥送請行
    政院衛生署管制藥品管理局鑑驗，該局鑑驗後僅其中1 白色
    圓形錠（編號0073）檢出假麻黃，然以氣相層析質譜儀進行
    確認，均不致造成安非他命及甲基安非他命陽性反應，其餘
    8 種檢體及噴霧劑均未檢出甲基安非他命或可代謝甲基安非
    他命之成分，此有行政院衛生署管制藥品管理局95年1 月26
    日管檢字第0950000299號函1 份附卷可稽（見第1652號偵查
    卷第23頁）。另被告辯稱94年9 、10月間在苗栗地區有錢亦
    買不到安非他命，或其經常上網咖有所影響等語，惟此均查
    無任何證據足認，被告所辯顯係事後卸責之詞，不足採信。
二、核被告所為係犯毒品危害防制條例第10條第2 項之施用第2
    級毒品罪，被告持有第2 級毒品之低度行為應為施用之高度
    行為所吸收，不另論罪。被告先後3 次施用第2 級毒品之行
    為，時間緊接，所犯罪名之構成要件相同，顯均係基於概括
    之犯意而為，應依連續犯之規定論以1 罪，並依法加重其刑
    。爰審酌被告一再非法施用毒品，犯後復否認犯行，浪費有
    限之司法資源，難認其有悔意，理應重罰，惟因其所犯僅戕
    害個人身心健康等一切情狀，本院並參酌檢察官之具體求刑
    ，量處被告如主文所示之刑，以資懲儆。
據上論斷，應依刑事訴訟法第第299 條第1 項前段，毒品危害防
制條例第10條第2 項，刑法第11條、第56條，判決如主文。
本案經檢察官劉玉書到庭執行職務。
中    華    民    國    95    年    5     月    18    日
                  刑事第三庭    審判長法  官  呂曾達
                                      法  官  林卉聆
                                      法  官  吳國聖
以上正本與原本無異。
如不服本判決應於送達後10日內向本院提出上訴狀（須附繕本）
。
中    華    民    國    95    年    5     月    18    日
                                      書記官  歐明秀
論罪法條：
毒品危害防制條例第10條第2項
施用第二級毒品者，處 3 年以下有期徒刑。


司法院資訊處製作；財團法人民間司法改革基金會備份。
